# 控制的确认？

提问人：dongsong1974 时间：2011-07-06 10:48:54
A公司持有B公司100%股权， 2010 年末转让60%给C公司，C公司拥有60%的表决权。B公司不设董事会，只设 1 名执行董事，该执行董事为A公司派出，并同时担任B公司总经理且为B公司法人代表。假设不考虑其他判断因素，能否判断C公司控制B？

回答人：chenyiwei
赞同楼上各位的意见，需要了解更多的背景信息，包括B公司执行董事的职权、B公司的实际运作机制等。 尤其需要考虑的一点是：
由A向B派驻执行董事，是不是在B的公司章程中明确约定的，即C是否有权单方面决定任免该执行董事，以便贯彻其在财务和经营方面的决策意图。